Michelle More Flores

DESARROLLADORA FRONT END



michellemore28@gmail.com

983 523 934

Surco - Lima

github.com/Mishmore

mishmore.github.io

Acerca de mi

Soy Desarrolladora Front end y Diseñadora Gráfica. Estar inmersa en estos dos campos me permite crear interfaces que abarcan al mismo nivel función y estética, brindando así una experiencia agradable e intuitiva para el usuario.

Me enfoco en brindar soluciones efectivas y sostenibles que me permitan, a la vez, desarrollar mis habilidades tech.

Me motiva poder usar el código como herramienta de creación, transformación y como una oportunidad para pensar fuera de la caja.

Skills



Reconocimientos

- Cuadro de honor. Diploma por haber sido una de las cinco mejores estudiantes de la 6ta promoción de Laboratoria.
- Best Team Player. Calificación excelente por miembros de mi equipo de trabajo.
- Mejor Diseño Web More Interiorismo. Proyecto desarrollado en pares donde se desarrolló un landing page funcional en 48 horas.

Experiencia laboral

Jul 2017 - Ago 2017 | Consultora

INTELIGO SAB FRONT END DEVELOPER

- Desarrollé en equipo el primer producto digital de la empresa, un perfilador de inversionistas, mediante uso de nuevas tecnologías y una interfaz enfocada en la experiencia de usuario.

Nov 2015 - Jun 2016 | Consultora

HAGO PUBLICIDAD S.A. DISEÑADORA GRÁFICA Y CM

- Incrementé la presencia de las marcas mediante el diseño de piezas gráficas y desarrollo de estrategias de contenido en las redes sociales.

FLAIR & MIXOLOGY ESCUELA DE BARTENDER S.A. DISEÑADORA GRÁFICA

- Fortalecí la identidad corporativa mediante el desarrollo de recursos gráficos digitales e impresos.

Capacitaciones

Oct 2017

TAXIBEAT S.A. FRONT END DEVELOPER INTERN

- Fui seleccionada para capacitarme durante un mes en la sede principal de desarrollo de BEAT en Grecia. Trabajé en un proyecto con el cual aprendí nuevas tecnologías como React y conocí de cerca la aplicación de la tecnología al mercado de transporte.

Formación Académica

Feb 2017 - Jul 2017 LABORATORIA

DESARROLLADORA FRONT-END

Set 2016 – Ene 2017 ESAN GRADUATE SCHOOL OF BUSSINESS DIPLOMA EN MARKETING DIGITAL

Mar 2016 – Jun 2016 CIBERTEC

DIPLOMADO DE INNOVACIÓN EN DISEÑO GRÁFICO

Mar 2013 – Dic 2015 CIBERTEC

TÍTULO PROFESIONAL TÉCNICO EN DISEÑO GRÁFICO

Idiomas

INGLÉS

EL CULTURAL CENTRO PERUANO AMERICANO

Nivel avanzado